台灣高等法院交通事件裁定　　　　　　　　　　　　九十一年度交抗字第九九五號
　　抗　告　人
　　即受處分人　甲○
右抗告人因違反道路交通管理處罰條例案件，不服臺灣臺北地方法院中華民國九十一
年十月三十一日裁定（九十一年度交聲字第一二六五號），提起抗告，本院裁定如左
：
    主  文
抗告駁回。
    理  由
一、原裁定意旨（如附件）。
二、抗告意旨略以：伊係越南歸僑，回國定居十四年，奉公守法，一家五口，全靠伊
    開計程車奉養，今為此件輕微車禍，被害人並未受傷，且伊並得到諒解（即與對
    方和解）。今法院裁決伊停駛三個月，則伊一家五口，生計即成問題，希法院能
    重新審核伊之抗告原因及事實。本件違規地點台北市○○區○○街二十六巷口廣
    角鏡（即凸透鏡）位置，設置不當，視線有死角，目前該巷口於尖峰時間均有伊
    之義交同仁指導交通云云。
三、按汽車行駛至交岔路口，轉彎車應讓直行車先行。但直行車尚未進入交岔路口，
    而轉彎車已達中心處開始轉彎，直行車應讓轉彎車先行，道路交通安全規則第一
    百零二條第一項第六款定有明文；又汽車駕駛人，駕駛汽車違反道路交通安全規
    則，因而肇事致人受傷者，吊扣其駕駛執照三個月至六個月，道路交通管理處罰
    條例第六十一條第三項亦定有明文。再汽車駕駛人轉彎時，轉彎車不讓直行車先
    行者，處新臺幣（下同）六百元以上一千八百元以下罰鍰，道路交通管理處罰條
    例第四十八條第六款定有明文。再依違反道路交通管理事件統一裁罰基準及處理
    細則第二條暨其附件基準表所示，違反道路交通管理處罰條例第四十八條第六款
    者，至少應處以罰鍰九百元。
四、經查，本件抗告人甲○於九十一年五月十日十二時三十五分許，駕駛車號Ｔ７－
    ５２８號營業小客車，沿臺北市○○街由北向南行駛，途經上開路段二六巷口左
    轉時，原應注意左轉彎車應讓直行車先行，依當時情形，亦無不能注意情事，竟
    疏於注意而貿然左轉，適有姚寶玉駕駛車號ＢＤＭ－７０５重型機車，沿上開路
    段二六巷由東向西行駛，本亦應注意駕駛人應注意車前狀況，並隨時採取必要之
    安全措施，依當時情形，亦無不能注意情事，疏於注意車前狀況，採取必要之安
    全措施，二車終因煞車閃避不及，前開小客車左前車輪與重型機車前車頭相撞而
    肇事，致姚寶玉受有腹部撞傷。嗣經報警處理，由臺北市政府警察局文山第一分
    局交通警察分隊警員張金星前往處理，報請臺北市政府警察局交通大隊研判結果
    ，以抗告人轉彎車未讓直行車先行致人受傷，有違反道路交通管理處罰條例第四
    十八條第六款、第六十一條第三項之違規行為而掣單舉發等情，業據機車駕駛姚
    寶玉於警訊中證述在卷，並有道路交通事故調查報告表、交通事故談話紀錄表、
    交通事故補充資料表、交通事故分析研判表、臺北市交通事件裁決所受理交通違
    規事件調查表等影本附卷可考。按抗告人並未否認其違規之事實，雖抗告人抗辯
    稱上開轉彎路段之廣角鏡位置設置有所不當，視線有死角云云。惟徵諸抗告人所
    附之現場照片所示，該廣角鏡係面對老泉街與二十六巷口轉角位置設置，對於雙
    方向來車，應均得透過該廣角鏡可得窺知，故應無設置不當等情；再抗告人雖另
    稱伊有一家五口待養，本件裁處伊停駛三個月，伊一家將陷入困境云云。抗告人
    所述，雖甚可憐，惟裁處機關對此部分本無裁量權，是原處分機關依法裁處抗告
    人九百元罰鍰，吊扣駕駛執照三月，另記違規點數一點，應無違誤。原審裁定駁
    回抗告人之異議，亦屬合法，抗告人執詞提起抗告，指摘原裁定不當，為無理由
    ，應予駁回。
五、據上論斷，應依道路交通案件處理辦法第二十六條，刑事訴訟法第四百十二條，
    裁定如主文。
中        華      民      國      九十一      年      十二    月    四  日
                              台灣高等法院交通法庭
                                  審判長法  官  葉  騰  瑞
                                        法  官  江  國  華
                                        法  官  莊  明  彰
右正本證明與原本無異。
不得再抗告。
                                        書記官  廖  嫣  雯
中        華      民      國      九十一      年      十二    月    五  日
